th: โครงสร้างหัวไม้ตีกลอง: ทองเหลือง/โลหะ; พันเชือก; หุ้มสักหลาด; หนัง; พลาสติก; ยาง; หัวอ่อน (บุนุ่ม); ไม้; พันเส้นด้าย; อื่นๆ
ko: 타악기 말렛 헤드 구조: 황동/금속; 코드 랩 처리; 펠트 랩 처리; 가죽; 플라스틱; 고무; 소프트 비터(패딩 처리); 목재; 얀 랩 처리; 기타
ro-RO: Construcția capului ciocanului de percuție: Alamă/metal; Învelit în șnur; Învelit în pâslă; Piele; Plastic; Cauciuc; Bătător moale (căptușit); Lemn; Învelit în fire; Altele
en: Percussion mallet head construction: Brass/metal; Cord-wrapped; Felt-wrapped; Leather; Plastic; Rubber; Soft beater (padded); Wood; Yarn-wrapped; Other
pt-PT: Construção da cabeça do martelo de percussão: Latão/metal; Envolvido em corda; Envolvido em feltro; Pele; Plástico; Borracha; Batedor macio (almofadado); Madeira; Envolvido em fio; Outro
ja: パーカッションマレットのヘッド構造: 真鍮/金属; コード巻き; フェルト巻き; レザー; プラスチック; ラバー; ソフトビーター（パッド入り）; ウッド; 毛糸巻き; その他
fr: Construction de la tête de mailloche de percussion: Laiton/métal; Enveloppé de corde; Enveloppé de feutre; Cuir; Plastique; Caoutchouc; Batte souple (rembourrée); Bois; Enveloppé de fil; Autre
cs: Konstrukce hlavy perkusní paličky: Mosaz/kov; Omotaný provázkem; Potažený plstí; Kůže; Plast; Guma; Měkká palička (polstrovaná); Dřevo; Omotaný přízí; Ostatní
ru: Конструкция головки молоточка: Латунь/металл; В обмотке из шнура; В обмотке из фетра; Кожа; Пластик; Резина; Мягкая колотушка (с наполнителем); Дерево; В обмотке из пряжи; Другое
fi: Nuijan pään rakenne: Messinki/metalli; Nyöripäällysteinen; Huopapäällysteinen; Nahka; Muovi; Kumi; Pehmeä nuija (pehmustettu); Puu; Lankapäällysteinen; Muu
nl: Percussiestok kopconstructie: Messing/metaal; Omwikkeld met koord; Omwikkeld met vilt; Leer; Plastic; Rubber; Zachte klopper (gevoerd); Hout; Omwikkeld met garen; Overig
de: Konstruktion des Schlagschlägelkopfes: Messing/Metall; Mit Kordel umwickelt; Mit Filz umwickelt; Leder; Kunststoff; Gummi; Weicher Schlägel (gepolstert); Holz; Mit Garn umwickelt; Sonstige
tr: Vurmalı çalgı tokmağı başlığı yapımı: Pirinç/metal; İp sargılı; Keçe sargılı; Deri; Plastik; Kauçuk; Yumuşak tokmak (dolgulu); Ahşap; İplik sargılı; Diğer
da: Konstruktion af perkussionskøllehoved: Messing/metal; Snoromviklet; Filtomviklet; Læder; Plastik; Gummi; Blød kølle (polstret); Træ; Garnomviklet; Andet
zh-CN: 打击乐器槌头结构: 黄铜/金属; 缠线; 包毡; 皮革; 塑料; 橡胶; 软槌（加垫）; 木质; 缠纱; 其他
sk-SK: Konštrukcia hlavy paličky na perkusie: Mosadz/kov; Omotané šnúrkou; Omotané plsťou; Koža; Plast; Guma; Mäkký úderník (čalúnený); Drevo; Omotané priadzou; Iné
hu: Ütőhangszeres verő fejkialakítása: Sárgaréz / fém; Zsinórral tekert; Filccel tekert; Bőr; Műanyag; Gumi; Puha ütőfej (párnázott); Fa; Fonallal tekert; Egyéb
lt-LT: Perkusinės lazdelės galvutės konstrukcija: Žalvaris / metalas; Apvyniotas virvele; Apvyniotas veltiniu; Oda; Plastikas; Guma; Minkštas muštukas (su paminkštinimu); Mediena; Apvyniotas verpalais; Kita
hr-HR: Konstrukcija glave čekića za udaraljke: Mjed/metal; Omotano užetom; Omotano filcom; Koža; Plastika; Guma; Mekani batić (podstavljen); Drvo; Omotano pređom; Ostalo
pt-BR: Identifica elementos de segurança integrados que reduzem cortes acidentais durante o transporte/uso.: Latão/metal; Revestida com corda; Revestida com feltro; Couro; Plástico; Borracha; Maceta macia (acolchoada); Madeira; Revestida com fio; Outro
el: Κατασκευή κεφαλής σφυριού κρούσης: Ορείχαλκος/μέταλλο; Τυλιγμένη με κορδόνι; Τυλιγμένη με τσόχα; Δέρμα; Πλαστικό; Καουτσούκ; Μαλακός κόπανος (με επένδυση); Ξύλο; Τυλιγμένη με νήμα; Άλλο
sv: Konstruktion av slagverksklubbans huvud: Mässing/metall; Lindad med snöre; Filttäckt; Läder; Plast; Gummi; Mjuk klubba (vadderad); Trä; Lindad med garn; Övrigt
zh-TW: 打擊樂器槌頭結構: 黃銅/金屬; 纏線; 毛氈包覆; 皮革; 塑膠; 橡膠; 軟槌 (加厚墊); 木製; 纏紗; 其他
bg-BG: Конструкция на главата на палка за ударни инструменти: Месинг/метал; Обвит с шнур; Обвит с филц; Кожа; Пластмаса; Гума; Мека палка (подплатена); Дърво; Обвит с прежда; Друго
sl-SI: Izdelava glave tolkalne palice: Medenina/kovina; Ovito z vrvico; Ovito s filcem; Usnje; Plastika; Guma; Mehek batek (oblazinjen); Les; Ovito s prejo; Drugo
vi: Cấu tạo đầu búa gõ: Đồng/kim loại; Bọc dây thừng; Bọc nỉ; Da; Nhựa; Cao su; Đầu đập mềm (có đệm); Gỗ; Bọc len; Khác
nb: Konstruksjon av kølleholdet for slagverk: Messing/metall; Snorviklet; Filtviklet; Skinn; Plast; Gummi; Myk klubbe (polstret); Tre; Garnviklet; Annet
es: Construcción de la cabeza del mazo de percusión: Latón/metal; Envuelto en cordón; Envuelto en fieltro; Cuero; Plástico; Goma; Mazo suave (acolchado); Madera; Envuelto en hilo; Otro
pl: Konstrukcja główki pałki perkusyjnej: Mosiądz/metal; Owijany sznurkiem; Owijany filcem; Skóra; Plastik; Guma; Miękka pałka (z wyściółką); Drewno; Owijany włóczką; Inne
it: Struttura della testa del martello per percussioni: Ottone/metallo; Avvolto con corda; Avvolto con feltro; Pelle; Plastica; Gomma; Battente morbido (imbottito); Legno; Avvolto con filo; Altro